Inventaris van het archief van het Centraal Afwikkelingsbureau Duitse Schade-uitkeringen (CADSU), 1959-1966
Nationaal Archief, Den Haag
- STUKKEN BETREFFENDE DE TAAKUITVOERING, 2
  - Uitkeringen wegens nazi-vervolging (Beg-uitkeringen: Cadsu-II), 2.2
    - Uitvoeringsdossiers, 2.2.1
      - Schade-uitkeringdossiers., 1963-1966; 273-2897; 2625 pakken
        - Dossiers serie 1, nummers 100.011 - 129.501., 273-995; 723 pakken
          - 126.204 - 126.267, 932
            126.204, 126.213, 126.215, 126.218, 126.220, 126.223, 126.224, 126.230, 126.239, 126.252, 126.253, 126.255, 126.257 - 126.259, 126.261 - 126.264 zijn lege dossiers.
          - 126.268 - 126.306, 933
            126.268, 126.270 - 126.272, 126.275, 126.277, 126.281, 126.284, 126.287, 126.292 - 126.294, 126.298, 126.300, 126.301, 126.305 en 126.306 zijn lege dossiers.
          - 126.308 - 126.345, 934
            126.311, 126.315, 126.319, 126.320, 126.324, 126.326, 126.328, 126.333, 126.334, 126.336 - 126.339, 126.344 en 126.345 zijn lege dossiers.
          - 126.347 - 126.396, 935
            126.347, 126.349, 126.352, 126.354, 126.356, 126.358, 126.362, 126.368, 126.370, 126.373, 126.378, 126.380, 126.381, 126.383, 126.392, 126.393 en 126.396 zijn lege dossiers.
          - 126.397 - 126.439, 936
            126.405, 126.410, 126.411, 126.413, 126.416, 126.418, 126.420, 126.421, 126.423 - 126.426, 126.428, 126.432 en 126.439 zijn lege dossiers.
          - 126.440 - 126.479, 937
            126.440, 126.441, 126.443 - 126.445, 126.447, 126.452, 126.454, 126.455, 126.457, 126.459, 126.461 - 126.464, 126.466 - 126.470, 126.473 - 126.479 zijn lege dossiers.
          - 126.481 - 126.518, 938
            126.481, 126.486, 126.487, 126.490, 126.491, 126.493 - 126.495, 126.497, 126.499, 126.501, 126.502 en 126.518 zijn lege dossiers.
          - 126.519 - 126.557, 939
            126.520, 126.523 - 126.526, 126.528, 126.531, 126.534, 126.536, 126.537, 126.539, 126.540, 126.544, 126.545, 126.548, 126.550, 126.553, 126.554 en 126.556 zijn lege dossiers.
          - 126.559 - 126.595, 940
            126.559, 126.563 - 126.565, 126.571, 126.573, 126.575, 126.577, 126.579, 126.584, 126.585, 126.587, 126.592 en 126.595 zijn lege dossiers.
          - 126.596 - 126.639, 941
            126.596, 126.597, 126.599, 126.601, 126.603, 126.604, 126.606, 126.607, 126.610 - 126.612, 126.618, 126.620, 126.621, 126.634, 126.636, 126.638 en 126.639 zijn lege dossiers.
          - 126.640 - 126.685, 942
            126.646 - 126.649, 126.652 - 126.654, 126.657, 126.659, 126.660, 126.663, 126.668 - 126.671, 126.676, 126.678 en 126.680 zijn lege dossiers.
          - 126.687 - 126.721, 943
            126.690, 126.691, 126.693, 126.697, 126.700, 126.704 - 126.709, 126.711, 126.713, 126.716, 126.719 en 126.721 zijn lege dossiers.
          - 126.722 - 126.775, 944
            126.722, 126.723, 126.725 - 126.728, 126.730, 126.731, 126.736 - 126.739, 126.743, 126.755 - 126.757, 126.759, 126.762, 126.769, 126.770, 126.773 en 126.774 zijn lege dossiers.
          - 126.776 - 126.813, 945
            126.777, 126.782, 126.784, 126.798 - 126.800, 126.802, 126.804, 126.809 en 126.812 zijn lege dossiers.
          - 126.814 - 126.860, 946
            126.814, 126.818, 126.820, 126.824, 126.828, 126.832 - 126.835, 126.840, 126.842, 126.844, 126.845, 126.848, 126.849, 126.852, 126.856 en 126.860 zijn lege dossiers.
          - 126.861 - 126.897, 947
            126.863, 126.864, 126.868 - 126.872, 126.875 - 126.878, 126.880, 126.883, 126.884, 126.886, 126.887, 126.890, 126.892 - 126.894 en 126.897 zijn lege dossiers.
          - 126.898 - 126.936, 948
            126.898, 126.903, 126.904, 126.907 - 126.910, 126.912, 126.914, 126.917, 126.918, 126.920, 126.923 - 126.928, 126.931 - 126.933, 126.935 en 126.936 zijn lege dossiers.
          - 126.937 - 126.975, 949
            126.937, 126.938, 126.941 - 126.944, 126.947 - 126.954, 126.956, 126.959, 126.960, 126.964, 126.965, 126.967 - 126.969, 126.970, 126.973 en 126.974 zijn lege dossiers.
          - 126.976 - 127.023, 950
            126.976, 126.987 - 126.992, 126.994, 127.000, 127.002, 127.006 - 127.008, 127.011, 127.013, 127.015, 127.017 en 127.020 zijn lege dossiers.
          - 127.026 - 127.077, 951
            127.027, 127.028, 127.031 - 127.034, 127.037, 137.039, 127.041 - 127.044, 127.049, 127.060, 127.065, 127.069, 127.071, 127.074, 127.076 en 127.077 zijn lege dossiers.
          - 127.082 - 127.125, 952
            127.088, 127.095, 127.100, 127.107, 127.110, 127.113 - 127.121 en 127.125 zijn lege dossiers.
          - 127.126 - 127.178, 953
            127.127, 127.128, 127.137, 127.138, 127.142 - 127.144, 127.149 - 127.152, 127.155 - 127.157, 127.159, 127.160, 127.163, 127.167, 127.177 en 127.178 zijn lege dossiers.
          - 127.180 - 127.221, 954
            127.180, 127.183, 127.186 - 127.188, 127.191, 127.195, 127.197, 127.199, 127.200, 127.207, 127.209, 127.212, 127.215 - 127.218, 127.220 en 127.221 zijn lege dossiers.
          - 127.222 - 127.283, 955
            127.222, 127.223, 127.229, 127.230, 127.232, 127.236, 127.239, 127.241, 127.243, 127.244, 127.246, 127.247, 127.249 - 127.251, 127.257, 127.260 - 127.262, 127.265, 127.266, 127.269, 127.272, 127.277 en 127.278 zijn lege dossiers.
          - 127.284 - 127.322, 956
            127.284, 127.285, 127.287 - 127.293, 127.295, 127.300, 127.303, 127.304, 127.307, 127.309, 127.312 - 127.316, 127.319, 127.320 en 127.322 zijn lege dossiers.
          - 127.323 - 127.386, 957
            127.323 - 127.325, 127.327, 127.329, 127.330, 127.335 - 127.339, 127.347, 127.359, 127.360, 127.362, 127.365, 127.371 - 127.373, 127.376, 127.379, 127.381, 127.385 en 127.386 zijn lege dossiers.
          - 127.388 - 127.462, 958
            127.388 - 127.391, 127.398, 127.400, 127.403, 127.408, 127.414, 127.418, 127.424, 127.426, 127.428 - 127.430, 127.435, 127.441, 127.445, 127.446, 127.451, 127.454, 127.457 - 127.459 en 127.462 zijn lege dossiers.
          - 127.463 - 127.512, 959
            127.463, 127.468, 127.470, 127.473, 127.474, 127.480, 127.483, 127.484, 127.487, 127.488, 127.494, 127.497, 127.499, 127.501, 127.503, 127.504, 127.506, 127.508 en 127.512 zijn lege dossiers.
          - 127.515 - 127.553, 960
            127.515, 127.525, 127.529, 127.536, 127.546 en 127.553 zijn lege dossiers.
          - 127.554 - 127.607, 961
            127.554, 127.563, 127.574, 127.582, 127.587, 127.589, 127.596, 127.600 - 127.603, 127.605 - 127.607 zijn lege dossiers.
          - 127.608 - 127.636, 962
            127.609, 127.612 - 127.615, 127.619 - 127.622, 127.625, 127.626, 127.628, 127.630 en 127.635 zijn lege dossiers.
          - 127.637 - 127.676, 963
            127.638, 127.645 - 127.647, 127.649, 127.653, 127.655, 127.657, 127.664, 127.665, 127.667, 127.669, 127.670, 127.673, 127.674 en 127.676 zijn lege dossiers.
          - 127.678 - 127.722, 964
            127.678 - 127.680, 127.683, 127.685, 127.689 - 127.691, 127.694, 127.699, 127.701, 127.703, 127.707 - 127.711, 127.713, 127.714, 127.716 - 127.718, 127.720 en 127.722 zijn lege dossiers.
          - 127.723 - 127.760, 965
            127.723 - 127.726, 127.728 - 127.734, 127.738, 127.740, 127.745, 127.746, 127.749 en 127.760 zijn lege dossiers.
          - 127.761 - 127.798, 966
            127.761 - 127.767, 127.769 - 127.774, 127.776, 127.777, 127.780, 127.785 - 127.788, 127.793, 127.795 en 127.797 zijn lege dossiers.
          - 127.802 - 127.857, 967
            127.802, 127.809 - 127.811, 127.813, 127.818, 127.821, 127.823, 127.825 - 127.827, 127.829, 127.830, 127.833, 127.836, 127.839, 127.843, 127.845 - 127.849, 127.851, 127.852, 127.854, 127.856 en 127.857 zijn lege dossiers.
          - 127.858 - 127.906, 968
            127.858, 127.863, 127.866, 127.868, 127.871 - 127.873, 127.875 - 127.881, 127.883 - 127.885, 127.887, 127.893, 127.896, 127.897, 127.900 - 127.902 en 127.906 zijn lege dossiers.
          - 127.908 - 127.954, 969
            127.908, 127.911, 127.915 - 127.917, 127.919, 127.920, 127.922, 127.926, 127.931, 127.934, 127.937, 127.939, 127.941 - 127.943, 127.945, 127.947, 147.952 - 147.954 zijn lege dossiers.
          - 127.955 - 128.010, 970
            127.955, 127.958 - 127.960, 127.962 - 127.964, 127.966, 127.967, 127.969, 127.972, 127.974, 127.975, 127.979, 127.987, 127.991, 127.994, 127.995, 128.000 - 128.002, 128.004, 128.008 en 128.010 zijn lege dossiers.
          - 128.015 - 128.061, 971
            128.018, 128.020, 128.023, 128.041 - 128.043, 128.046 - 128.048, 128.051, 128.056, 128.060 en 128.061 zijn lege dossiers.
          - 128.063 - 128.117, 972
            128.063, 128.064, 128.066, 128.072, 128.075, 128.079, 128.080, 128.083, 128.087, 128.096, 128.101, 128.106 - 128.108, 128.112 en 128.117 zijn lege dossiers.
          - 128.118 - 128.161, 973
            128.119 - 128.121, 128.124, 128.125, 128.128 - 128.130, 128.132 - 128.137, 128.140, 128.143, 128.144, 128.148, 128.150, 128.153, 128.156, 128.158 - 128.161 zijn lege dossiers.
          - 128.162 - 128.207, 974
            128.162 - 128.164, 128.166, 128.170, 128.172, 128.175, 128.177 - 128.180, 128.183, 128.184, 128.186, 128.188, 128.190, 128.194 - 128.197, 128.200, 128.201, 128.205 - 128.207 zijn lege dossiers.
          - 128.208 - 128.250, 975
            128.208, 128.212 - 128.214, 128.217 - 128.219, 128.222, 128.232, 128.235, 128.242, 128.245, 128.246 en 128.249 zijn lege dossiers.
          - 128.252 - 128.299, 976
            128.252 - 128.255, 128.260, 128.263 - 128.266, 128.269 - 128.271, 128.286, 128.287, 128.289 en 128.294 zijn lege dossiers.
          - 128.300 - 128.346, 977
            128.300, 128.305, 128.307, 128.311, 128.317, 128.318, 128.320 - 128.322, 128.324, 128.327 - 128.331, 128.337 - 128.339, 128.342, 128.344 en 128.346 zijn lege dossiers.
          - 128.347 - 128.386, 978
            128.347, 128.349 - 128.352, 128.357, 128.358, 128.360, 128.362, 128.365, 128.366, 128.368, 128.370, 128.372, 128.373, 128.377, 128.380 - 128.383 en 128.386 zijn lege dossiers.
          - 128.387 - 128.422, 979
            128.387, 128.392, 128.395 - 128.397, 128.399 - 128.402, 128.404 - 128.407, 128.409, 128.412, 128.415 - 128.417 en 128.420 zijn lege dossiers.
          - 128.423 - 128.460, 980
            128.424, 128.425, 128.427, 128.429 - 128.431, 128.434, 128.436, 128.437, 128.442 - 128.445, 128.450, 128.456, 128.457 - 128.459 zijn lege dossiers.
          - 128.461 - 128.506, 981
            128.461, 128.465 - 128.467, 128.478, 128.480, 128.484, 128.487 - 128.488, 128.490 en 128.506 zijn lege dossiers.
          - 128.507 - 128.558, 982
            128.507, 128.508, 128.510, 128.512, 128.513, 128.516, 128.528, 128.530, 128.532 - 128.534, 128.537, 128.538, 128.540, 128.544, 128.548 en 128.555 zijn lege dossiers.
          - 128.565 - 128.610, 983
            128.568, 128.570 - 128.573, 128.575 - 128.577, 128.595, 128.597, 128.600 en 128.603 zijn lege dossiers.
          - 128.611 - 128.655, 984
            128.611, 128.613, 128.614, 128.618, 128.620, 128.621, 128.627, 128.630, 128.631, 128.642, 128.643, 128.645, 128.646, 128.648, 128.650, 128.654 en 128.655 zijn lege dossiers.
          - 128.656 - 128.696, 985
            128.656, 128.657, 128.659, 128.663, 128.666 - 128.669, 128.675 - 128.680, 128.682 - 128.684, 128.686 - 128.688, 128.691 - 128.696 zijn lege dossiers.
          - 128.698 - 128.732, 986
            128.698, 128.699, 128.703 - 128.707, 128.709, 128.710, 128.713, 128.716 - 128.719, 128.721, 128.723, 128.727, 128.728, 128.730 - 128.732 zijn lege dossiers.
          - 128.733 - 128.773, 987
            128.733 - 128.736, 128.738 - 128.741, 128.743, 128.744, 128.746 - 128.748, 128.750, 128.756, 128.759, 128.764, 128.769 en 128.770 zijn lege dossiers.
          - 128.774 - 128.838, 988
            128.774, 128.776, 128.777, 128.785, 128.790, 128.792, 128.794, 128.796, 128.800, 128.801, 128.803, 128.805, 128.809, 128.819, 128.820, 128.822, 128.824, 128.827, 128.831 en 128.838 zijn lege dossiers.
          - 128.840 - 128.897, 989
            128.840, 128.841, 128.845, 128.847, 128.848, 128.855, 128.860, 128.862 - 128.864, 128.868, 128.870, 128.872, 128.874, 128.876, 128.878, 128.891, 128.892 en 128.897 zijn lege dossiers.
          - 128.900 - 128.960, 990
            128.900 - 128.903, 128.906, 128.912, 128.925, 128.931, 128.946, 128.948, 128.951, 128.954 en 128.957 zijn lege dossiers.
          - 128.964 - 129.089, 991
            128.969, 128.978 - 128.980, 128.982, 128.984, 128.986, 128.991, 129.000, 129.014 en 129.087 zijn lege dossiers.
          - 129.092 - 129.137, 992
            129.094, 129.097, 129.099, 129.100, 129.107 - 127.109, 129.114, 129.115, 129.118, 129.119, 129.127, 129.135 en 129.136 zijn lege dossiers.
          - 129.138 - 129.174, 993
            129.138, 129.140, 129.154, 129.156, 129.157, 129.159, 129.164 - 129.174 zijn lege dossiers.
          - 129.175 - 129.224, 994
            129.175 - 129.186, 129.196, 129.201, 129.214, 129.215, 129.222 - 129.224 zijn lege dossiers.
          - 129.225 - 129.501, 995
            129.225, 129.230 - 129.233 zijn lege dossiers.
        - Dossiers serie 2, nummers 300.001 - 369.965. 1963-1966, 996-2897; 1902 pakken
          De dossiers uit deze serie bevatten stukken betreffende vervolgden die voor zichzelf een uitkering hebben aangevraagd, zie voor de toegang, het kaartsysteem, inv.nrs. 215 - 272.
          - 300.001 - 300.033, 996
          - 300.034 - 300.056, 997
          - 300.057 - 300.090, 998
          - 300.091 - 300.112, 999
          - 300.113 - 300.156, 1000
          - 300.157 - 300.203, 1001
          - 300.205 - 300.232, 1002
          - 300.233 - 300.263, 1003
          - 300.264 - 300.295, 1004
          - 300.297 - 300.322, 1005
          - 300.323 - 300.350, 1006
          - 300.351 - 300.373, 1007
          - 300.377 - 300.408, 1008
          - 300.410 - 300.444, 1009
          - 300.446 - 300.476, 1010
          - 300.477 - 300.626, 1011
          - 300.627 - 300.655, 1012
          - 300.656 - 300.687, 1013
          - 300.688 - 300.722, 1014
          - 300.723 - 300.881, 1015
          - 300.882 - 300.910, 1016
          - 300.911 - 300.942, 1017
          - 300.943 - 300.972, 1018
          - 300.974 - 301.004, 1019
          - 301.005 - 301.035, 1020
          - 301.036 - 301.070, 1021
          - 301.071 - 301.100, 1022
          - 301.101 - 301.197, 1023
          - 301.198 - 301.235, 1024
          - 301.240 - 301.390, 1025
          - 301.391 - 301.421, 1026
          - 301.422 - 301.450, 1027
          - 301.451 - 301.524, 1028
          - 301.525 - 301.554, 1029
          - 301.555 - 301.589, 1030
          - 301.590 - 301.604, 1031
          - 301.605 - 301.630, 1032
          - 301.631 - 301.655, 1033
          - 301.656 - 301.684, 1034
          - 301.685 - 301.714, 1035
          - 301.715 - 301.741, 1036
          - 301.742 - 301.883, 1037
          - 301.884 - 301.905, 1038
          - 301.906 - 301.924, 1039
          - 301.925 - 301.948, 1040
          - 301.949 - 301.980, 1041
          - 301.981 - 302.020, 1042
          - 302.023 - 302.046, 1043
          - 302.047 - 302.070, 1044
          - 302.071 - 302.100, 1045
          - 302.101 - 302.124, 1046
          - 302.125 - 302.150, 1047
          - 302.151 - 302.175, 1048
          - 302.176 - 302.200, 1049
          - 302.202 - 302.240, 1050
          - 302.243 - 302.265, 1051
          - 302.266 - 302.297, 1052
          - 302.298 - 302.333, 1053
          - 302.336 - 302.365, 1054
          - 302.366 - 302.400, 1055
          - 302.403 - 302.435, 1056
          - 302.436 - 302.470, 1057
          - 302.471 - 302.502, 1058
          - 302.504 - 302.527, 1059
          - 302.528 - 302.550, 1060
          - 302.551 - 302.573, 1061
          - 302.574 - 302.602, 1062
          - 302.603 - 302.630, 1063
          - 302.631 - 302.659, 1064
          - 302.660 - 302.691, 1065
          - 302.693 - 302.718, 1066
          - 302.719 - 302.743, 1067
          - 302.744 - 302.770, 1068
          - 302.771 - 302.796, 1069
          - 302.797 - 302.820, 1070
          - 302.821 - 302.840, 1071
          - 302.841 - 302.870, 1072
          - 302.873 - 302.905, 1073
          - 302.906 - 302.933, 1074
          - 302.934 - 302.960, 1075
          - 302.961 - 302.995, 1076
          - 302.998 - 303.038, 1077
          - 303.039 - 303.070, 1078
          - 303.072 - 303.095, 1079
          - 303.096 - 303.123, 1080
          - 303.124 - 303.157, 1081
          - 303.158 - 303.225, 1082
          - 303.226 - 303.253, 1083
          - 303.254 - 303.278, 1084
          - 303.280 - 303.302, 1085
          - 303.304 - 303.335, 1086
          - 303.336 - 303.362, 1087
          - 303.363 - 303.388, 1088
          - 303.389 - 303.414, 1089
          - 303.415 - 303.445, 1090
          - 303.446 - 303.469, 1091
          - 303.470 - 303.492, 1092
          - 303.493 - 303.545, 1093
          - 303.549 - 303.580, 1094
          - 303.581 - 303.613, 1095
          - 303.614 - 303.644, 1096
          - 303.645 - 303.677, 1097
          - 303.678 - 303.845, 1098
          - 303.846 - 303.875, 1099
          - 303.876 - 303.905, 1100
          - 303.906 - 303.930, 1101
          - 303.933 - 303.970, 1102
          - 303.971 - 304.005, 1103
          - 304.006 - 304.045, 1104
          - 304.046 - 304.075, 1105
          - 304.077 - 304.105, 1106
          - 304.107 - 304.255, 1107
          - 304.256 - 304.288, 1108
          - 304.289 - 304.310, 1109
          - 304.314 - 304.370, 1110
          - 304.371 - 304.400, 1111
          - 304.402 - 304.444, 1112
          - 304.446 - 304.473, 1113
          - 304.475 - 304.494, 1114
          - 304.495 - 304.520, 1115
          - 304.521 - 304.548, 1116
          - 304.549 - 304.578, 1117
          - 304.579 - 304.611, 1118
          - 304.612 - 304.640, 1119
          - 304.641 - 304.673, 1120
          - 304.674 - 304.707, 1121
          - 304.708 - 304.730, 1122
          - 304.731 - 304.755, 1123
          - 304.757 - 304.780, 1124
          - 304.782 - 304.816, 1125
          - 304.817 - 304.845, 1126
          - 304.847 - 304.871, 1127
          - 304.872 - 304.919, 1128
          - 304.920 - 304.951, 1129
          - 304.952 - 304.990, 1130
          - 304.991 - 305.020, 1131
          - 305.021 - 305.052, 1132
          - 305.055 - 305.084, 1133
          - 305.086 - 305.115, 1134
          - 305.116 - 305.142, 1135
          - 305.143 - 305.170, 1136
          - 305.171 - 305.200, 1137
          - 305.202 - 305.225, 1138
          - 305.226 - 305.250, 1139
          - 305.251 - 305.275, 1140
          - 305.276 - 305.305, 1141
          - 305.306 - 305.349, 1142
          - 305.351 - 305.378, 1143
          - 305.379 - 305.405, 1144
          - 305.406 - 305.430, 1145
          - 305.431 - 305.454, 1146
          - 305.455 - 305.475, 1147
          - 305.476 - 305.500, 1148
          - 305.502 - 305.538, 1149
          - 305.541 - 305.570, 1150
          - 305.571 - 305.602, 1151
          - 305.603 - 305.635, 1152
          - 305.638 - 305.652, 1153
          - 305.653 - 305.672, 1154
          - 305.675 - 305.699, 1155
          - 305.705 - 305.740, 1156
          - 305.742 - 305.765, 1157
          - 305.766 - 305.795, 1158
          - 305.796 - 305.820, 1159
          - 305.821 - 305.847, 1160
          - 305.848 - 305.872, 1161
          - 305.873 - 305.898, 1162
          - 305.899 - 305.925, 1163
          - 305.926 - 305.952, 1164
          - 305.953 - 305.975, 1165
          - 305.976 - 305.998, 1166
          - 305.999 - 306.035, 1167
          - 306.036 - 306.058, 1168
          - 306.059 - 306.084, 1169
          - 306.085 - 306.112, 1170
          - 306.113 - 306.137, 1171
          - 306.139 - 306.170, 1172
          - 306.171 - 306.199, 1173
          - 306.202 - 306.237, 1174
          - 306.239 - 306.277, 1175
          - 306.278 - 306.415, 1176
          - 306.416 - 306.445, 1177
          - 306.446 - 306.484, 1178
          - 306.487 - 306.528, 1179
          - 306.529 - 306.565, 1180
          - 306.567 - 306.600, 1181
          - 306.601 - 306.628, 1182
          - 306.629 - 306.660, 1183
          - 306.661 - 306.686, 1184
          - 306.687 - 306.709, 1185
          - 306.710 - 306.734, 1186
          - 306.736 - 306.757, 1187
          - 306.758 - 306.780, 1188
          - 306.781 - 306.805, 1189
          - 306.806 - 306.826, 1190
          - 306.827 - 306.855, 1191
          - 306.856 - 306.883, 1192
          - 306.884 - 306.901, 1193
          - 306.902 - 306.920, 1194
          - 306.921 - 306.941, 1195
          - 306.942 - 306.961, 1196
          - 306.965 - 306.982, 1197
          - 306.983 - 307.007, 1198
          - 307.008 - 307.041, 1199
          - 307.042 - 307.073, 1200
          - 307.074 - 307.100, 1201
          - 307.101 - 307.137, 1202
            307.106 is een leeg dossier.
          - 307.138 - 307.171, 1203
          - 307.172 - 307.208, 1204
          - 307.210 - 307.251, 1205
          - 307.252 - 307.277, 1206
          - 307.279 - 307.305, 1207
            307.301 is een leeg dossier.
          - 307.306 - 307.335, 1208
          - 307.336 - 307.364, 1209
          - 307.365 - 307.391, 1210
          - 307.392 - 307.420, 1211
          - 307.422 - 307.463, 1212
            307.445 is een leeg dossier en 307.451 zegel met metaal.
          - 307.464 - 307.495, 1213
            307.483 is een leeg dossier.
          - 307.496 - 307.534, 1214
            307.500 is een leeg dossier.
          - 307.543 - 307.588, 1215
          - 307.590 - 307.635, 1216
          - 307.636 - 307.663, 1217
          - 307.664 - 307.685, 1218
          - 307.686 - 307.705, 1219
          - 307.706 - 307.728, 1220
          - 307.729 - 307.752, 1221
          - 307.753 - 307.777, 1222
          - 307.778 - 307.797, 1223
          - 307.798 - 307.823, 1224
          - 307.824 - 307.845, 1225
          - 307.846 - 307.870, 1226
          - 307.871 - 308.008, 1227
            308.006 is een leeg dossier.
          - 308.009 - 308.035, 1228
          - 308.036 - 308.064, 1229
          - 308.065 - 308.090, 1230
          - 308.091 - 308.115, 1231
          - 308.116 - 308.144, 1232
          - 308.145 - 308.174, 1233
            308.153 en 308.162 zijn lege dossiers.
          - 308.175 - 308.205, 1234
          - 308.206 - 308.240, 1235
            308.225, 308.226 en 308.239 zijn lege dossiers.
          - 308.241 - 308.272, 1236
            308.242, 308.248, en 308.249 zijn lege dossiers.
          - 308.273 - 308.316, 1237
          - 308.317 - 308.345, 1238
          - 308.346 - 308.385, 1239
            308.349 is een leeg dossier.
          - 308.386 - 308.412, 1240
          - 308.413 - 308.442, 1241
          - 308.443 - 308.470, 1242
          - 308.472 - 308.497, 1243
          - 308.498 - 308.530, 1244
          - 308.531 - 308.560, 1245
          - 308.561 - 308.591, 1246
            308.590 is een leeg dossier.
          - 308.592 - 308.620, 1247
          - 308.622 - 308.654, 1248
          - 308.655 - 308.680, 1249
          - 308.681 - 308.710, 1250
          - 308.711 - 308.745, 1251
            308.725 is een leeg dossier.
          - 308.746 - 308.780, 1252
            308.762 is een leeg dossier.
          - 308.781 - 308.810, 1253
          - 308.812 - 308.838, 1254
          - 308.839 - 308.870, 1255
          - 308.871 - 308.905, 1256
          - 308.908 - 309.026, 1257
          - 309.029 - 309.070, 1258
          - 309.073 - 309.111, 1259
          - 309.112 - 309.159, 1260
          - 309.160 - 309.180, 1261
          - 309.182 - 309.203, 1262
          - 309.204 - 309.225, 1263
          - 309.226 - 309.250, 1264
          - 309.251 - 309.273, 1265
          - 309.274 - 309.295, 1266
          - 309.296 - 309.321, 1267
          - 309.322 - 309.347, 1268
          - 309.348 - 309.370, 1269
          - 309.371 - 309.395, 1270
          - 309.396 - 309.429, 1271